臺灣臺北地方法院刑事判決
110年度易字第666號
公  訴  人  臺灣臺北地方檢察署檢察官
被      告  劉宗仁



上列被告因妨害自由案件，經檢察官聲請以簡易判決處刑（110
年度偵字第18981號），本院認不宜以簡易判決處刑（110年度簡
字第1761號），改依通常程序審理，本院判決如下：
    主  文
劉宗仁犯恐嚇危害安全罪，累犯，處拘役伍拾伍日，如易科罰金
，以新臺幣壹仟元折算壹日。 
扣案之折疊刀壹把沒收。
    事  實
一、劉宗仁與胡婉柔原係男女朋友關係，於民國110年4月2日4時
    45分許，在臺北市○○區○○○路0段000號前，見陶泰宇與胡婉
    柔牽手，一時醋勁大發，竟基於恐嚇危害安全之犯意，手持
    折疊刀朝陶泰宇接近並揮舞折疊刀，致使陶泰宇心生畏懼立
    即逃離現場並報警，經警方到場並調閱現場監視器影像，始
    查悉上情。
二、案經臺北市政府警察局中山分局報告臺灣臺北地方檢察署偵
    查後聲請簡易判決處刑。
    理  由
一、按被告以外之人於審判外之言詞或書面陳述，除法律有規定
    者外，不得作為證據，刑事訴訟法第159條第1項固有明文。
    惟被告以外之人於審判外之陳述，經當事人於審判程序同意
    作為證據，法院審酌該言詞陳述或書面陳述作成時之情況，
    認為適當者，亦得為證據，同法第159條之5第1項亦有明文
    。本判決所引具傳聞性質之各項供述證據，經本院於審判期
    日提示並告以要旨後，檢察官、被告劉宗仁未於言詞辯論終
    結前聲明異議（見本院卷第72至81頁），本院復查無該等證
    據有違背法定程序取得或顯不可信之情狀，依刑事訴訟法第
    159條之5第1項規定，有證據能力；至本件認定事實所引用
    之非供述證據，並無證據證明係公務員違背法定程式所取得
    ，亦無刑事訴訟法第159條之4顯有不可信之情況與不得作為
    證據之情形，且經本院於審判期日依法進行證據之調查、辯
    論，被告於訴訟上之防禦權已受保障，自得為判斷之依據。
二、上揭事實，業據被告於本院審理時坦承不諱（見本院卷第45
    、51頁），核與證人即被害人陶泰宇、證人胡婉柔之證述大
    致相符（見臺灣臺北地方檢察署110年度偵字第18981號卷【
    偵卷】第13至16頁、第17至19頁），並有現場監視器影像截
    圖、臺北市中山分局長安東路派出所110報案紀錄單、本院
    勘驗筆錄與截圖在卷可佐（見偵卷第33至35頁、第67至69頁
    、本院卷第46至48頁、第53至63頁），且有折疊刀1把扣案
    可資佐證。足認被告任意性自白與事實相符，應堪予採信。
    本案事證已臻明確，被告犯行洵堪認定，應予依法論科。
三、論罪科刑：
  ㈠刑法第305條之恐嚇危安罪，所稱以加害生命、身體、自由、
    名譽、財產之事，恐嚇他人者，係指以使人生畏怖心為目的
    ，而通知將加惡害之旨於被害人而言；至於危害通知之方法
    ，亦無限制，無論明示之言語、文字、動作或暗示其如不從
    將加危害，苟已足使對方理解其意義之所在，並足以影響其
    意思之決定與行動自由者均屬之，應本於社會客觀經驗法則
    以為判斷（最高法院81年度台上字第867號、75年度台上字
    第2047號、73年度台上字第1933號判決意旨參照）。是核被
    告所為，係犯刑法第305條之恐嚇危害安全罪。
  ㈡按刑法第47條第1項關於累犯加重之規定，係不分情節，基於
    累犯者有其特別惡性及對刑罰反應力薄弱等立法理由，一律
    加重最低本刑，此於不符合刑法第59條所定要件之情形下，
    致生行為人所受之刑罰超過其所應負擔罪責之個案，其人身
    自由因此遭受過苛之侵害部分，對人民受憲法第8條保障之
    人身自由所為限制，不符憲法罪刑相當原則，牴觸憲法第23
    條比例原則。於此範圍內，有關機關應自本解釋公布之日起
    2年內，依本解釋意旨修正之；於修正前，為避免發生上述
    罪刑不相當之情形，法院就該個案應依本解釋意旨，裁量是
    否加重最低本刑（司法院釋字第775號解釋意旨參照）。查
    被告前因違反毒品危害防制條例案件，經本院以108年度審
    簡字第1484號判決處有期徒刑4月確定，其後於109年7月13
    日因徒刑執行完畢出監，有臺灣高等法院被告前案紀錄表附
    卷可考（見本院卷第21頁）；是被告於有期徒刑執行完畢後
    ，5年以內故意再犯本案有期徒刑以上之罪，雖應依刑法第4
    7條第1項規定，論以累犯，惟本院審酌被告前案所犯係違反
    毒品危害防制條例，犯罪類型及侵害法益之種類均與本案不
    同，尚難遽認其就本案所犯，具有特別惡性或對於刑罰反應
    力薄弱等情形，因認被告就本案所犯之罪，於該罪名之法定
    刑度範圍內，審酌各項量刑事由（詳如下述）後，已足以充
    分評價被告所應負擔之罪責，尚無依刑法第47條第1項規定
    ，加重最低本刑之必要，揆諸上開解釋意旨，爰不予加重其
    最低本刑，併此敘明。
  ㈢爰以行為人之責任為基礎，審酌被告未思以理性方式抒發情
    緒及處理情感關係，因被害人與女朋友間往來狀況，即持折
    疊刀恐嚇被害人致其心生畏懼，安全上備感威脅，其所為實
    屬不該。惟念及被告犯後已坦承犯行，尚知悔悟，犯後態度
    尚屬良好，兼衡被告自陳其為勉持之家庭經濟狀況、國中肄
    業、月收數額、無人扶養等一切情狀（偵卷第17頁、本院卷
    第52頁），兼衡其犯罪之動機、目的、手段、素行，量處如
    主文所示之刑，並諭知易科罰金之折算標準。
四、沒收：
    按供犯罪所用、犯罪預備之物或犯罪所生之物，屬於犯罪行
    為人者，得沒收之。但有特別規定者，依其規定，刑法第38
    條第2 項定有明文。本案扣案之折疊刀1把，係被告所有供
    本案犯罪所用之物，經被告坦承在卷（見偵卷第10頁、本院
    卷第50頁），爰依刑法第38條第2項前段規定宣告沒收。
據上論斷，應依刑事訴訟法第299條第1項前段，刑法第305條、
第47條第1項、第41條第1項前段、第38條第2項前段，刑法施行
法第1條之1第1項，判決如主文。
本案經檢察官徐名駒聲請簡易判決處刑，由檢察官葉惠燕到庭執
行職務。
中　　華　　民　　國　　110 　年　　11　　月　　30　　日
　　　　　　　　　刑事第十八庭  法　官　范雅涵
以上正本證明與原本無異。
如不服本判決應於收受送達後20日內向本院提出上訴書狀，並應
敘述具體理由；其未敘述上訴理由者，應於上訴期間屆滿後20日
內向本院補提理由書（均須按他造當事人之人數附繕本）「切勿
逕送上級法院」。
　　　　　　　　　　　　　　　　書記官　楊文祥
中　　華　　民　　國　　110 　年　　11　　月　　30　　日
附錄本案論罪科刑法條全文：
中華民國刑法第305條
以加害生命、身體、自由、名譽、財產之事恐嚇他人，致生危害
於安全者，處2年以下有期徒刑、拘役或9千元以下罰金。